臺灣板橋地方法院刑事判決　　　　　　　95年度訴字第2942號
公　訴　人　臺灣板橋地方法院檢察署檢察官
被　　　告　甲○○
　　　　　　　　　　（另案於臺灣臺北監獄臺北分監執行中）
上列被告因毒品危害防制條例案件，經檢察官提起公訴（95年度
毒偵字第5796號）及併案審理（96年度毒偵字第567 號），於本
院準備程序進行中，被告就被訴之事實及併案之事實為有罪陳述
，經告知被告簡式審判程序之旨，並聽取當事人之意見後，裁定
進行簡式審判程序，判決如下：
    主  文
甲○○施用第一級毒品，累犯，處有期徒刑拾月，扣案海洛因（
不含外包裝袋，鑑驗淨重貳點玖公克）沒收銷燬之，扣案海洛
因外包裝袋貳拾貳只、注射針筒拾支、分裝袋陸個、刮勺支，
均沒收；又施用第二級毒品，累犯，處有期徒刑肆月，扣案甲基
安非他命（不含外包裝袋，共重肆點捌公克）沒收銷燬之，扣
案甲基安非他命外包裝袋貳只沒收；應執行有期徒刑壹年，扣案
海洛因（不含外包裝袋，鑑驗淨重貳點玖公克）、甲基安非他
命（不含外包裝袋，共重肆點捌公克），均沒收銷燬之，扣案
海洛因外包裝袋貳拾貳只、甲基安非他命外包裝袋貳只、注射針
筒拾支、分裝袋陸個、刮勺支，均沒收。
    事  實
一、甲○○曾於民國83年間，因肅清煙毒條例等案件，經臺灣高
    等法院以83年度上訴字第3226號判決判定應執行有期徒刑3
    年3 月，於83年6 月21日確定；又於83年間，因肅清煙毒條
    例案件，經臺灣雲林地方法院以84年度訴字第365 號判處有
    期徒刑1 年6 月確定，上開二案件接續執行，至85年6 月27
    日假釋（殘刑2 年11月30日）。甲○○又於86年間，因違反
    麻醉藥品管理條例案件，經本院以86年度易字第1684號判決
    判處有期徒刑5 月確定，並撤銷前開假釋，其先於86年9 月
    18日易科罰金執行有期徒刑5 月完畢，同年間，甲○○因施
    用毒品案件，經本院依職權裁定送觀察勒戒後，因無繼續施
    用毒品之傾向，以87年度訴字第481 號判決免刑，其經撤銷
    假釋部分經執行殘刑有期徒刑2 年11月30日，於88年6 月10
    日假釋，至89年10月17日始縮短刑期期滿執行完畢。甲○○
    不知悔改，又因施用第一、二級毒品案件，經臺灣臺北地方
    法院以89年度毒聲字第2564號裁定送勒戒處所觀察、勒戒後
    ，認有繼續施用毒品之傾向，由檢察官聲請強制戒治並提起
    公訴，而經同上法院以89年度毒聲字第2793號裁定令入戒治
    處所施以強制戒治1 年，至90年10月12日停止戒治出所，至
    90年11月14日保護管束期滿未經撤銷，視為強制戒治期滿執
    行完畢；起訴部分經同前法院以90年度訴字第902 號判決各
    判處有期徒刑8 月、4 月，並定應執行有期徒刑10月確定。
    又於91年間，因施用第一級毒品案件，經檢察官聲請裁定強
    制戒治並提起公訴，由本院以91年度毒聲字第433 號裁定令
    入戒治處所施以強制戒治1 年，迄至92年4 月29日執行完畢
    ，另由本院以91年度訴字第585 號判處有期徒刑10月確定；
    又於91同年間，因施用第二級毒品案件，經本院以91年度易
    字第1611號判決判處有期徒刑5 月確定，上開2 案件（91訴
    585 、91易1611）經本院裁定應執行有期徒刑1 年1 月確定
    ，與有期徒刑10月部分（90訴902） 接續執行，至94年1 月
    11日假釋，同年2 月8 日假釋期滿執行完畢（於本案構成累
    犯）。
二、甲○○經前開戒治、徒刑執行之處遇，仍不知悔改，因染有
    施用海洛因、甲基安非他命毒癮，乃自95年8 月3 日起，至
    同年10月13日，以約每日1 次以上之頻率，多次在臺北縣鶯
    歌鎮○○○路331 號住處、臺北縣土城市頂埔火葬場等處，
    以針筒注射針劑之方式施用海洛因，及以玻璃球內放置甲基
    安非他命粉末燒烤吸取煙氣之方式，施用第二級毒品甲基安
    非他命（起訴書及併案意旨書誤載為安非他命）。嗣先後於
    (一)95年8 月3 日下午6 時25分許，在臺北縣三峽鎮○○路42
    巷口為警查獲，並扣得海洛因毒品22包（共淨重2.39公克）
    、甲基安非他命2 包（合計毛重4.38公克）、注射針筒6 支
    、空分裝袋6 個及刮勺3 支等物；及於(二)95年10月14日3 時
    50分許，在桃園縣桃園市○○路143 號前為警查穫，並扣得
    注射針筒4 支。
三、案經臺北縣政府警察局三峽分局報請臺灣板橋地方法院檢察
    署檢察官偵查起訴，及桃園縣政府警察局刑事警察大隊報請
    臺灣桃園地方法院檢察署檢察官呈請臺灣高等法院檢察署令
    轉臺灣板橋地方法院檢察署檢察官移送併案。
    理  由
一、按除被告所犯為死刑、無期徒刑、最輕本刑為3 年以上有期
    徒刑之罪或高等法院管轄第一審案件者外，於第一次審判期
    日前之準備程序進行中，被告先就被訴事實為有罪之陳述時
    ，審判長得告知被告簡式審判程序之旨，並聽取當事人、代
    理人、辯護人及輔佐人之意見後，裁定進行簡式審判程序，
    刑事訴訟法第273 條之1 第1 項定有明文。經核本件被告甲
    ○○所犯係死刑、無期徒刑、最輕本刑為3 年以上有期徒刑
    以外之罪，其於準備程序中就被訴及併案之事實為有罪陳述
    ，經法官告知簡式審判程序之旨，並聽取公訴人、被告之意
    見後，本院爰依首揭規定，合議裁定由受命法官獨任進行簡
    式審判程序，合先敘明。
二、上揭犯罪事實，業據被告於本院訊問中坦承不諱。且被告於
    95年8 月3 日、10月14日為警查獲後，經採尿送驗，均呈現
    鴉片類、安非他命類（甲基安非他命）陽性之反應，有臺灣
    檢驗科技股份有限公司濫用藥物尿液檢驗報告附卷為憑，堪
    認被告之自白屬實。且被告為警查獲時，扣有海洛因、注射
    針筒、甲基安非他命、空分裝袋、刮勺等物，有扣押筆錄、
    扣押物品目錄表、扣案物品照片等在卷為據。扣案毒品經送
    請鑑定，屬第一級毒品海洛因無訛，有法務部調查局95年9
    月10日調科壹字第09523014040 號鑑定書在卷可稽。被告曾
    因施用第一、二級毒品案件，經臺灣臺北地方法院以89年度
    毒聲字第2564號裁定送勒戒處所觀察、勒戒後，認有繼續施
    用毒品之傾向，由檢察官聲請強制戒治並提起公訴，而經同
    上法院以89年度毒聲字第2793號裁定令入戒治處所施以強制
    戒治一年，至90年10月12日停止戒治出所，至90年11月14日
    保護管束期滿未經撤銷，視為強制戒治期滿執行完畢。又於
    91年間，因施用第一級毒品案件，經檢察官聲請裁定強制戒
    治並提起公訴，由本院以91年度毒聲字第433 號裁定令入戒
    治處所施以強制戒治一年，迄至92年4 月29日執行完畢，有
    卷附臺灣高等法院被告前案紀錄表1 份為憑，足認被告於前
    開強制戒治完畢後之5 年以內，再犯本件施用毒品之犯行明
    確，應依法論處。
三、核被告所為，係犯毒品危害防制條例第10條第1 項、第2 項
    之施用第一級毒品罪及施用第二級毒品罪。被告施用前、後
    持有第一級、第二級毒品之犯行，分別為施用之高度行為所
    吸收，均不另論罪。又刑事法若干犯罪行為態樣，本質上原
    具有反覆、延續實行之特徵，立法時既予特別歸類，定為犯
    罪構成要件之行為要素，則行為人基於概括之犯意，在密切
    接近之一定時、地持續實行之複次行為，倘依社會通念，於
    客觀上認為符合一個反覆、延續性之行為觀念者，於刑法評
    價上，即應僅成立一罪。學理上所稱「集合犯」之職業性、
    營業性或收集性等具有重複特質之犯罪均屬之，例如經營、
    從事業務、收集、販賣、製造、散布等行為概念者是（最高
    法院95年度臺上字第1079號判決要旨參照）。本件被告自警
    詢時即自承施用毒品之頻率密集，復參諸被告2 次為警查獲
    後驗尿結果毒品殘留濃度均甚高，顯見被告並非偶發犯行，
    而係基於施用毒品常習反覆施用毒品，其於本院訊問時自承
    每日施用毒品，至95年10月為警查獲始有心戒除等語，應非
    虛言。是被告犯行應以集合犯論以一施用第一級毒品罪及一
    施用第二級毒品罪。起訴意旨雖僅論及被告於95年8 月3 日
    前之單一犯行，惟被告於上開期間之多次犯行，屬包括一罪
    ，為起訴效力所及，本院自得併予審究。被告曾因施用毒品
    ，經本院以91年度訴字第585 號判決判處有期徒刑10月確定
    ；又於91同年間，因施用第二級毒品案件，經本院以91年度
    易字第1611號判決判處有期徒刑5 月確定，上開2 案件（91
    訴585 、91易1611），嗣經本院裁定應執行有期徒刑1 年1
    月確定，與90年間因施用毒品經臺灣臺北地方法院判處有期
    徒刑10月部分（90年度訴字902 號判決）接續執行，至94年
    1 月11日假釋，同年2 月8 日假釋期滿執行完畢，有臺灣高
    等法院被告前案紀錄表在卷可稽，其於有期徒刑執行完畢後
    之5 年以內，再故意犯本件有期徒刑以上之罪，為累犯，應
    依法加重其刑。
四、爰審酌被告犯後坦承犯行，但屢犯毒品罪行不改，有事實欄
    所載之前案情形，足見其深染毒癮積習難返，並衡其前科素
    行、犯罪動機、目的、所生危害，及犯後態度等一切情狀，
    量處如主文所示之刑。扣案海洛因22包（不含外包裝袋，鑑
    驗淨重2.39公克）、甲基安非他命2 包（不含外包裝袋，共
    重4.38公克），為當場查獲之毒品，不問屬犯人與否，應予
    沒收銷燬之；扣案海洛因外包裝袋22只、甲基安非他命外包
    裝袋2 只、注射針筒10支、空分裝袋6 個及刮勺3 支等物，
    則為犯罪行為人即被告所有供犯罪所用，應宣告沒收。
據上論斷，應依刑事訴訟法第273 條之1 第1 項、第299 條第1
項前段，毒品危害防制條例第10條第1 項、第2 項、第23條第2
項、第18條第1 項前段，刑法第11條前段、第47條、第51條第5
款、第38條第1 項第2 款，判決如主文。
本案經檢察官郭學濂到庭執行職務。
中　　華　　民　　國　　96　　年　　4 　　月　　18　　日
                    刑事第十二庭    法  官  林漢強
上正本證明與原本無異。
如不服本判決，應於判決送達後10日內，向本院提出上訴狀。
                                    書記官  曾千庭
中　　華　　民　　國　　96　　年　　4 　　月　　18　　日
附錄本案論罪科刑所用法條全文
毒品危害防制條例第10條
施用第一級毒品者，處六月以上五年以下有期徒刑。
施用第二級毒品者，處三年以下有期徒刑。
